---
title: "Proyecto de Graduación <img src=\"Shiny/SEE2.jpg\" style=\"float: left;width:150px;\"/> "
subtitle: |
  | Predicción de mortalidad en la Unidad de Cuidados Intensivos (UCI)
  | Programa de Ciencia de Datos, SEE
author: "Yalbi Balderas, Belen Escola, Jaime Soria"
date: "`r Sys.Date()`"
output:
  prettydoc::html_pretty:
    theme: architect
    highlight: github
---

## Introducción

En este notebook se presenta el análisis descriptivo de los datos de UCI
presentados en el dataton [**WiDS 2020**](https://www.kaggle.com/c/widsdatathon2020)

## Problema a resolver

Se quiere conocer la probabilidad de que una persona fallezca dadas las características que tiene cuando entra a UCI

## Paquetes requeridos

```{r paquetes, message = FALSE, warning = FALSE}

## Paquetes requeridos

library(openxlsx)
library(tidyverse)
library(magrittr)
library(pROC)
library(png)
library(GGally)

```

## Conjunto de datos a analizar

Los datos fueron obtenidos de la página de Kaggle [**WiDS 2020**](https://www.kaggle.com/c/widsdatathon2020)

```{r importe, message = FALSE, warning = FALSE}

# Importar datos
training_v2 <- read.csv(file = "Data/training_v2.csv")
unlabeled <- read.csv(file = "Data/unlabeled.csv")

```

## Limpieza de la base de datos

Los datos requieren limpieza, las variables deben ser pre-procesadas, y se 
desea una visualización de las distribuciones de las variables. 
La descripción de las variables puede encontrarse en: [**Descripción de variables**]https://www.kaggle.com/c/widsdatathon2020/data

```{r limpieza, message = FALSE, warning = FALSE}

# Variables del dataset
data_demo <- training_v2
glimpse(data_demo)

# Limpieza de datos nulos 
data_demo$encounter_id <- NULL #se retira porque es un identificador
data_demo$patient_id <- NULL #se retira porque es un identificador
data_demo$icu_id <- NULL #se retira porque es un identificador
data_demo$readmission_status <- NULL # se retira porque todos son 0
data_demo$icu_admit_type <- NULL # se retira porque no tiene elementos
# data_demo$ethnicity  # no se usa porque parece que esta variable no influye, hispanos son 3.600 y nativos 770, son los que tienen mayor prevalencia de mortalidad pero es muy baja
# data_demo$height  # se retira porque parece ser que no influye 
# data_demo$weight  # se retira porque su influencia parece ya estar recogida en BMI
data_demo[data_demo$gender == "",] <- NA #transformar los espacios vacíos en NA

```

## Transformación de variables 

```{r transform, message = FALSE, warning = FALSE}

data_demo$pre_icu_los_days <- abs(data_demo$pre_icu_los_days) #se transforman los números negativos en absolutos porque asumo error al digitar y en algunos centros lo reportaron como negativo
data_demo$pre_icu_los_days <- round(data_demo$pre_icu_los_days, digits = 0) #se le quita los decimales al los dias de hospitalizacion

data_demo$hospital_death <- factor(data_demo$hospital_death,
                                   levels = c(0,1),
                                   labels = c("Sobrevivió", 
                                              "Falleció"))

data_demo$elective_surgery <- factor(data_demo$elective_surgery,
                                     levels = c(0,1),
                                     labels = c("No", 
                                                "Si"))

data_demo$apache_post_operative <- factor(data_demo$apache_post_operative,
                                          levels = c(0,1),
                                          labels = c("No", 
                                                     "Si"))

data_demo$intubated_apache <- factor(data_demo$intubated_apache,
                                     levels = c(0,1),
                                     labels = c("No", 
                                                "Si"))
data_demo$ventilated_apache <- factor(data_demo$ventilated_apache,
                                      levels = c(0,1),
                                      labels = c("No", 
                                                 "Si"))

data_demo$arf_apache <- factor(data_demo$arf_apache,
                                      levels = c(0,1),
                                      labels = c("No", 
                                                 "Si"))

data_demo$aids <- factor(data_demo$aids,
                               levels = c(0,1),
                               labels = c("No", 
                                          "Si"))

data_demo$cirrhosis <- factor(data_demo$cirrhosis,
                               levels = c(0,1),
                               labels = c("No", 
                                          "Si"))

data_demo$diabetes_mellitus <- factor(data_demo$diabetes_mellitus,
                               levels = c(0,1),
                               labels = c("No", 
                                          "Si"))

data_demo$hepatic_failure <- factor(data_demo$hepatic_failure,
                               levels = c(0,1),
                               labels = c("No", 
                                          "Si"))

data_demo$immunosuppression <- factor(data_demo$immunosuppression,
                               levels = c(0,1),
                               labels = c("No", 
                                          "Si"))

data_demo$leukemia <- factor(data_demo$leukemia,
                               levels = c(0,1),
                               labels = c("No", 
                                          "Si"))

data_demo$lymphoma <- factor(data_demo$lymphoma,
                               levels = c(0,1),
                               labels = c("No", 
                                          "Si"))

data_demo$solid_tumor_with_metastasis <- factor(data_demo$solid_tumor_with_metastasis,
                               levels = c(0,1),
                               labels = c("No", 
                                          "Si"))

data_demo <- data_demo %>% filter(!is.na(heart_rate_apache))
data_demo <- data_demo %>% filter(!is.na(ventilated_apache))
data_demo <- data_demo %>% filter(!is.na(arf_apache))
data_demo <- data_demo %>% filter(!is.na(bun_apache))
data_demo <- data_demo %>% filter(!is.na(hospital_death))
```

## Obtención del valor de Glasgow

```{r categoria_glasgow, message = FALSE, warning = FALSE}

data_demo <- mutate(data_demo, glasgow_apache = 
                      gcs_eyes_apache + 
                      gcs_motor_apache + 
                      gcs_verbal_apache)

# Se transforman las variables de la escala de Glasgow de variable continua a variable ordinal
data_demo$gcs_eyes_apache <- factor(data_demo$gcs_eyes_apache, ordered = TRUE)
data_demo$gcs_motor_apache <- factor(data_demo$gcs_motor_apache, ordered = TRUE)              
data_demo$gcs_verbal_apache <- factor(data_demo$gcs_verbal_apache, ordered = TRUE)



```

## Análisis exploratorio de los datos

### Ventilación apache

```{r ventilated_apache, message = FALSE, warning = FALSE}

# Ventilated apache -------------------------------------------------------

ggplot(data_demo, aes(log(glasgow_apache))) +
  geom_histogram(aes(fill = hospital_death), binwidth = 1, position = 'fill') +
  facet_wrap(~ventilated_apache) +
  labs( x= 'bun_apache', y= 'Porcentaje',
  title= 'Histograma del porcentaje de personas que fallecen
  en UCI según la variable ventilated_apache', fill = "Muerte hospitalaria") +
 scale_fill_manual(values=c("#8dd3c7","#e41a1c")) # verde, rojo
```

### Edad 

```{r Descriptivos, message = FALSE, warning = FALSE}

# Edad --------------------------------------------------------------------

custom_theme <- function(){
  ggplot2::theme_classic() +
  ggplot2::theme(text = element_text(size=18),
        axis.title.x = element_text(size=20, face="bold"),
        axis.title.y = element_text(size=20, face="bold"))}

data_demo %>%
  group_by(age = 1* (age %/% 1)) %>%
  summarise(hospital_death = (mean(as.numeric(hospital_death), na.rm = F))-1) %>%
  ggplot(aes(age, hospital_death)) +
  geom_line(color = "#386cb0", size = 1.5) +
  xlab("Edad") + ylab("Mortalidad") +
  scale_y_continuous(labels = scales::percent_format()) +
  #geom_smooth(method = "lm", alpha = .2, colour="red") +
  custom_theme()


# Días previos de hospitalización ----

ggplot(data_demo, aes(log2(pre_icu_los_days))) + 
  geom_boxplot(fill = c("#8dd3c7","#e41a1c")) + 
  facet_grid(data_demo$hospital_death ~ .) 

#plot(roc(data_demo$hospital_death, data_demo$pre_icu_los_days))
auc_pre_icu_los_days <- auc(roc(data_demo$hospital_death, data_demo$pre_icu_los_days))
#auc_pre_icu_los_days
#Area under the curve: 0.5378 # no tan buena variable, pero mas cercano 

#plot(table(data_demo$pre_icu_los_days, data_demo$hospital_death))
#plot(prop.table(table(data_demo$pre_icu_los_days, data_demo$hospital_death), margin = 1))

data_demo <- mutate(data_demo,
                    preIcuLosDays_cat = cut(data_demo$pre_icu_los_days, breaks = c(-Inf, 0, 1, 7, Inf),
                                            levels(c) <- c("Un día",
                                                           "De 1 día a 2 días",
                                                           "De 2 a una semana", 
                                                           "Mas de una semana"),
                                            ordered_result = TRUE))

#plot(table(data_demo$preIcuLosDays_cat, data_demo$hospital_death))
#                   Sobrevivió Falleció   Cuanto riesgo aumentar
# Menos de 2 días        73182     6321   #0
# De 2 a una semana       9051     1211   #1
# Mas de una semana       1548      375   #2

#plot(prop.table(table(data_demo$preIcuLosDays_cat, data_demo$hospital_death), margin = 1))
#                   Sobrevivió   Falleció 
# Menos de 2 días   0.92049357 0.07950643   #0.75
# De 2 a una semana 0.88199181 0.11800819   #1.25
# Mas de una semana 0.80499220 0.19500780   #2

```

### Temperatura

```{r temperatura, message = FALSE, warning = FALSE}

# Temperatura -------------------------------------------------------------

# Se crean las variables dependiendo de la pendiente de mortalidad

data_demo <- mutate(data_demo, temp_apache_hipo = ifelse(data_demo$temp_apache <= 36.5, data_demo$temp_apache, NA))
data_demo <- mutate(data_demo, temp_apache_hiper = ifelse(data_demo$temp_apache > 36.5, data_demo$temp_apache, NA))
data_demo <- mutate(data_demo,
                    temp_cat = cut(data_demo$temp_apache, breaks = c(-Inf, 36.5, Inf),
                                            levels(c) <- c("Hipotermia",
                                                           "Fiebre"),
                                            ordered_result = TRUE))

data_demo %>%
  group_by(temp_apache = 0.5* (temp_apache %/% 0.5)) %>%
  summarise(hospital_death = (mean(as.numeric(hospital_death), na.rm = F))-1) %>%
  ggplot(aes(temp_apache, hospital_death)) +
  geom_line(color = "#386cb0", size = 1.5) +
   xlab("Temperatura") + ylab("Mortalidad") +
  scale_y_continuous(labels = scales::percent_format()) +
  #stat_smooth(method = "gam", alpha = .2, colour="red") +
  custom_theme()

```

### Presión arterial

```{r presion, message = FALSE, warning = FALSE}

# Presión arterial --------------------------------------------------------

# Presión areterial media se crean las variables dependiendo de la pendiente de mortalidad
data_demo <- mutate(data_demo, map_apache_hipo = ifelse(data_demo$map_apache <= 95, data_demo$map_apache, NA))
data_demo <- mutate(data_demo, map_apache_hiper = ifelse(data_demo$map_apache > 95, data_demo$map_apache, NA))
data_demo <- mutate(data_demo,
                    map_cat = cut(data_demo$map_apache, breaks = c(-Inf, 95, Inf),
                                   levels(c) <- c("Hipotensión",
                                                  "Hipertensión"),
                                   ordered_result = TRUE))

data_demo %>%
  group_by(map_apache = 5* (map_apache %/% 5)) %>%
  summarise(hospital_death = (mean(as.numeric(hospital_death), na.rm = F))-1) %>%
  ggplot(aes(map_apache, hospital_death)) +
  geom_line(color = "#386cb0", size = 1.5) +
  xlab("Presión arterial") + ylab("Mortalidad") +
  scale_y_continuous(labels = scales::percent_format()) +
  #stat_smooth(method = "gam", alpha = .2, colour="red") +
  custom_theme()

```

### Frecuencia Cardiaca

```{r cardiaca, message = FALSE, warning = FALSE}

# Frecuencia cardiaca -----------------------------------------------------

# Se crean las variables dependiendo de la pendiente de mortalidad
data_demo <- mutate(data_demo, heart_rate_apache_hipo = ifelse(data_demo$heart_rate_apache <= 50, data_demo$heart_rate_apache, NA))
data_demo <- mutate(data_demo, heart_rate_apache_norm = ifelse(data_demo$heart_rate_apache > 50 & data_demo$heart_rate_apache < 100, data_demo$heart_rate_apache, NA))
data_demo <- mutate(data_demo, heart_rate_apache_hiper = ifelse(data_demo$heart_rate_apache >= 100, data_demo$heart_rate_apache, NA))
data_demo <- mutate(data_demo,
                    heart_rate_cat = cut(data_demo$heart_rate_apache, breaks = c(-Inf, 50, 100, Inf),
                                  levels(c) <- c("Bradicardia",
                                                 "Normocardia",
                                                 "Taquicardia"),
                                  ordered_result = TRUE))

data_demo %>%
  group_by(heart_rate_apache = 20* (heart_rate_apache %/% 20)) %>%
  summarise(hospital_death = (mean(as.numeric(hospital_death), na.rm = F))-1) %>%
  ggplot(aes(heart_rate_apache, hospital_death)) +
  geom_line(color = "#386cb0", size = 1.5) +
   xlab("Frecuencia cardiaca") + ylab("Mortalidad") +
  scale_y_continuous(labels = scales::percent_format())+
  #stat_smooth(method = "loess", alpha = .2, colour="red") +
  custom_theme()

```

### Frecuencia respiratoria

```{r respiratoria, message = FALSE, warning = FALSE}

# Frecuencia respiratoria -------------------------------------------------

# Se crean las variables dependiendo de la pendiente de mortalidad
data_demo <- mutate(data_demo, resprate_apache_hipo = ifelse(data_demo$resprate_apache <= 10, data_demo$resprate_apache, NA))
data_demo <- mutate(data_demo, resprate_apache_norm = ifelse(data_demo$resprate_apache > 10 & data_demo$resprate_apache <= 35, data_demo$resprate_apache, NA))
data_demo <- mutate(data_demo, resprate_apache_hiper = ifelse(data_demo$resprate_apache > 35, data_demo$resprate_apache, NA))
data_demo <- mutate(data_demo,
                    resprate_cat = cut(data_demo$resprate_apache, breaks = c(-Inf, 10, 35, Inf),
                                         levels(c) <- c("Bradicardia",
                                                        "Normal",
                                                        "Taquipnea"),
                                         ordered_result = TRUE))

data_demo %>%
  group_by(resprate_apache = 8* (resprate_apache %/% 8)) %>%
  summarise(hospital_death = (mean(as.numeric(hospital_death), na.rm = F))-1) %>%
  ggplot(aes(resprate_apache, hospital_death)) +
  geom_line(color = "#386cb0", size = 1.5) +
  xlab("Frecuencia respiratoria") + ylab("Mortalidad") +
  scale_y_continuous(labels = scales::percent_format()) +
  #stat_smooth(method = "loess", alpha = .2, colour="red") +
  custom_theme()

```

### BMI Índice de masa corporal 

```{r bmi, message = FALSE, warning = FALSE}

# BMI Indice de Masa Corporal ---------------------------------------------

#Frecuencia BMI se crean las variables dependiendo de la pendiente de mortalidad
data_demo <- mutate(data_demo, bmi_hipo = ifelse(data_demo$bmi <= 30, data_demo$bmi, NA))
data_demo <- mutate(data_demo, bmi_norm = ifelse(data_demo$bmi > 30 & data_demo$bmi <= 45, data_demo$bmi, NA))
data_demo <- mutate(data_demo, bmi_hiper = ifelse(data_demo$bmi > 45, data_demo$bmi, NA))
# data_demo <- mutate(data_demo,
#                     bmi_cat = cut(data_demo$bmi, breaks = c(-Inf, 18.5, 25, 30, 35, 40, Inf),
#                                        levels(c) <- c("Bajo peso",
#                                                       "Normal",
#                                                       "Sobrepeso",
#                                                       "Obesidad grado I",
#                                                       "Obbesidad grado II",
#                                                       "Obesidad grado III"),
#                                        ordered_result = TRUE)
# )
data_demo <- mutate(data_demo,
                    bmi_cat = cut(data_demo$bmi, breaks = c(-Inf, 18.5, 30, Inf),
                                  levels(c) <- c("Bajo peso",
                                                 "Normal",
                                                 "Obesidad"),
                                  ordered_result = TRUE))

#prop.table(table(data_demo$bmi, data_demo$bmi_cat), margin = 1)

data_demo %>%
  group_by(bmi = 5* (bmi %/% 5)) %>%
  summarise(hospital_death = (mean(as.numeric(hospital_death), na.rm = F))-1) %>%
  ggplot(aes(bmi, hospital_death)) +
  geom_line(color = "#386cb0", size = 1.5) +
  xlab("Índice de Masa Corporal") + ylab("Mortalidad") +
  scale_y_continuous(labels = scales::percent_format()) +
  #stat_smooth(method = "loess", alpha = .2, colour="red") +
  custom_theme()

```

### BUN nitrógeno úrico

```{r bun, message = FALSE, warning = FALSE}

# BUN nitrógeno úrico -----------------------------------------------------

data_demo %>%
  group_by(bun_apache = 5* (bun_apache %/% 5)) %>%
  summarise(hospital_death = (mean(as.numeric(hospital_death), na.rm = F))-1) %>%
  ggplot(aes(bun_apache, hospital_death)) +
  geom_line(color = "#386cb0", size = 1.5) +
   xlab("BUN Nitrógeno úrico") + ylab("Mortalidad") +
  scale_y_continuous(labels = scales::percent_format()) +
  #stat_smooth(method = "loess", alpha = .2, colour="red") +
  custom_theme()

```

### Arf apache

```{r arf, message = FALSE, warning = FALSE}

# Arf apache --------------------------------------------------------------

ggplot(data_demo, aes(log(glasgow_apache))) +
  geom_histogram(aes(fill = hospital_death), binwidth = 1, 
                 position = 'fill') +
  facet_wrap(~arf_apache) +
  labs( x= 'bun_apache', y= 'Porcentaje',
        title= 'Histograma del porcentaje de personas que fallecen
        en UCI según la variable arf_apache', fill = "Muerte hospitalaria") +
  scale_fill_manual(values=c("#8dd3c7","#e41a1c")) # verde, rojo

```

### Creatinina apache

```{r creatinina, message = FALSE, warning = FALSE}

# Creatinine apache --------------------------------------------------------------

data_demo %>%
  group_by(creatinine_apache = 1.5* (creatinine_apache %/% 1.5)) %>%
  summarise(hospital_death = (mean(as.numeric(hospital_death), na.rm = F))-1) %>%
  ggplot(aes(creatinine_apache, hospital_death)) +
  geom_line(color = "#386cb0", size = 1.5) +
  xlab("Creatinina apache") + ylab("Mortalidad") +
  scale_y_continuous(labels = scales::percent_format()) +
  #stat_smooth(method = "loess", alpha = .2, colour="red") +
  custom_theme()

```

### Urina apache 

```{r urina, message = FALSE, warning = FALSE}

# Urine output apache --------------------------------------------------------------

data_demo %>%
  group_by(urineoutput_apache = 1400* (urineoutput_apache %/% 1400)) %>%
  summarise(hospital_death = (mean(as.numeric(hospital_death), na.rm = F))-1) %>%
  ggplot(aes(urineoutput_apache, hospital_death)) +
  geom_line(color = "#386cb0", size = 1.5) +
  xlab("Urina apache") + ylab("Mortalidad") +
  scale_y_continuous(labels = scales::percent_format()) +
  #stat_smooth(method = "loess", alpha = .2, colour="red") +
  custom_theme()

```

### Glucosa

```{r glucosa, message = FALSE, warning = FALSE}

# Glucosa -----------------------------------------------------------------

data_demo <- mutate(data_demo, glucose_apache_hipo = ifelse(data_demo$glucose_apache <= 90, data_demo$glucose_apache, NA))
data_demo <- mutate(data_demo, glucose_apache_hiper = ifelse(data_demo$glucose_apache > 90, data_demo$glucose_apache, NA))
data_demo <- mutate(data_demo,
                    glucose_cat = cut(data_demo$glucose_apache, breaks = c(-Inf, 90, Inf),
                                  levels(c) <- c("Hipoglicemia",
                                                 "Hiperglicemia"),
                                  ordered_result = TRUE))

data_demo %>%
  group_by(glucose_apache = 5* (glucose_apache %/% 5)) %>%
  summarise(hospital_death = (mean(as.numeric(hospital_death), na.rm = F))-1) %>%
  ggplot(aes(glucose_apache, hospital_death)) +
  geom_line(color = "#386cb0", size = 1.5) +
   xlab("Glucosa") + ylab("Mortalidad") +
  scale_y_continuous(labels = scales::percent_format()) +
  #stat_smooth(method = "loess", alpha = .2, colour="red") +
  custom_theme()

```

### Diabetes mellitus

```{r diabetes, message = FALSE, warning = FALSE}

# Diabetes mellitus -------------------------------------------------------

ggplot(data_demo, aes(glucose_apache)) +
  geom_histogram(aes(fill = hospital_death), binwidth = 10, 
                 position = "fill") +
  facet_wrap(~diabetes_mellitus)+
  labs( x= "Diabetes mellitus", y= "Porcentaje",
        title= "Histograma del porcentaje de personas que
que fallecen según la variable diabetes mellitus en UCI") +
  scale_fill_manual(values=c("#8dd3c7","#e41a1c")) # verde, rojo

```

### Sodio

```{r sodio, message = FALSE, warning = FALSE}

# Sodio -------------------------------------------------------------------

data_demo <- mutate(data_demo, sodium_apache_hipo = ifelse(data_demo$sodium_apache <= 140, data_demo$sodium_apache, NA))
data_demo <- mutate(data_demo, sodium_apache_hiper = ifelse(data_demo$sodium_apache > 140, data_demo$sodium_apache, NA))
data_demo <- mutate(data_demo,
                    sodium_cat = cut(data_demo$sodium_apache, breaks = c(-Inf, 140, Inf),
                                      levels(c) <- c("Hiponatremia",
                                                     "Hipernatremia"),
                                      ordered_result = TRUE))

data_demo %>%
  group_by(sodium_apache = 2* (sodium_apache %/% 2)) %>%
  summarise(hospital_death = (mean(as.numeric(hospital_death), na.rm = F))-1) %>%
  ggplot(aes(sodium_apache, hospital_death)) +
  geom_line(color = "#386cb0", size = 1.5) +
  xlab("Sodio") + ylab("Mortalidad") +
  scale_y_continuous(labels = scales::percent_format()) +
  #stat_smooth(method = "loess", alpha = .2, colour="red") +
  custom_theme()

```

### Hematocrito

```{r hematocrito, message = FALSE, warning = FALSE}

# Hematocrito -------------------------------------------------------------

# hiper hacerlo polipidal

data_demo <- mutate(data_demo, hematocrit_apache_hipo = ifelse(data_demo$hematocrit_apache <= 40, data_demo$hematocrit_apache, NA))
data_demo <- mutate(data_demo, hematocrit_apache_hiper = ifelse(data_demo$hematocrit_apache > 40, data_demo$hematocrit_apache, NA))
data_demo <- mutate(data_demo,
                    hematocrit_cat = cut(data_demo$hematocrit_apache, breaks = c(-Inf, 40, Inf),
                                     levels(c) <- c("Anemia",
                                                    "Policitemia"),
                                     ordered_result = TRUE))

#prop.table(table(data_demo$hematocrit_apache, data_demo$hematocrit_cat), margin = 1)

data_demo %>%
  group_by(hematocrit_apache = 5* (hematocrit_apache %/% 5)) %>%
  summarise(hospital_death = (mean(as.numeric(hospital_death), na.rm = F))-1) %>%
  ggplot(aes(hematocrit_apache, hospital_death)) +
  geom_line(color = "#386cb0", size = 1.5) +
  xlab("Hematocrito") + ylab("Mortalidad") +
  scale_y_continuous(labels = scales::percent_format()) +
  #stat_smooth(method = "loess", alpha = .2, colour="red") +
  custom_theme()

```

### Glóbulos blancos 

```{r globulos, message = FALSE, warning = FALSE}

# Globulos blancos --------------------------------------------------------

# hiper hacerlo polipidal
data_demo <- mutate(data_demo, wbc_apache_hipo = ifelse(data_demo$wbc_apache <= 6, data_demo$wbc_apache, NA))
data_demo <- mutate(data_demo, wbc_apache_hiper = ifelse(data_demo$wbc_apache > 6, data_demo$wbc_apache, NA))
data_demo <- mutate(data_demo,
                    wbc_cat = cut(data_demo$wbc_apache, breaks = c(-Inf, 6, Inf),
                                         levels(c) <- c("Neutropenia",
                                                        "Leucocitosis"),
                                         ordered_result = TRUE))

#prop.table(table(data_demo$wbc_apache, data_demo$wbc_cat), margin = 1)

data_demo %>%
  group_by(wbc_apache = 2* (wbc_apache %/% 2)) %>%
  summarise(hospital_death = (mean(as.numeric(hospital_death), na.rm = F))-1) %>%
  ggplot(aes(wbc_apache, hospital_death)) +
  geom_line(color = "#386cb0", size = 1.5) +
  xlab("Glóbulos blancos") + ylab("Mortalidad") +
  scale_y_continuous(labels = scales::percent_format()) +
  #stat_smooth(method = "loess", alpha = .2, colour="red") +
  custom_theme()

```

### Bilirubina apache

```{r bilirubin, message = FALSE, warning = FALSE}

# Bilirubin_apache --------------------------------------------------------

# Se recomienda quitar los 6 pacientes con bilirrubina igual o mayor a 40 porque se comportan como outliers
# bilirrubina no necesita cat porque tiene una relación lineal con mortalidad

# hist(data_demo$bilirubin_apache)
# table(data_demo$bilirubin_apache, data_demo$hospital_death)

data_demo <- data_demo %>%
  filter(bilirubin_apache<40 | is.na(bilirubin_apache))

data_demo %>%
  group_by(bilirubin_apache = 6* (bilirubin_apache %/% 6)) %>%
  summarise(hospital_death = (mean(as.numeric(hospital_death), na.rm = F))-1) %>%
  ggplot(aes(bilirubin_apache, hospital_death)) +
  geom_line(color = "#386cb0", size = 1.5) +
  xlab("Bilirubina apache") + ylab("Mortalidad") +
  scale_y_continuous(labels = scales::percent_format()) +
  #stat_smooth(method = "lm", alpha = .2, colour="red") +
  custom_theme()

```

### Albúmina apache

```{r albuapache, message = FALSE, warning = FALSE}

# albumin_apache ----------------------------------------------------------
# Punto de corte en >= 3.4 es un valor normal

# hist(data_demo$albumin_apache)
# prop.table(table(data_demo$albumin_apache, data_demo$hospital_death), margin = 1)

data_demo <- mutate(data_demo, albumin_apache_hipo = ifelse(data_demo$albumin_apache < 3.4, data_demo$albumin_apache, NA))
data_demo <- mutate(data_demo, albumin_apache_hiper = ifelse(data_demo$albumin_apache >= 3.4, data_demo$albumin_apache, NA))
data_demo <- mutate(data_demo,
                    albumin_cat = cut(data_demo$albumin_apache, breaks = c(-Inf, 3.3, Inf),
                                  levels(c) <- c("Hipoalbuminemia",
                                                 "Normoalbuminemia"),
                                  ordered_result = TRUE))

# prop.table(table(data_demo$albumin_apache, data_demo$albumin_cat), margin = 1)

data_demo %>%
  group_by(albumin_apache = 0.5* (albumin_apache %/% 0.5)) %>%
  summarise(hospital_death = (mean(as.numeric(hospital_death), na.rm = F))-1) %>%
  ggplot(aes(albumin_apache, hospital_death)) +
  geom_line(color = "#386cb0", size = 1.5) +
  xlab("Albúmina apache") + ylab("Mortalidad") +
  scale_y_continuous(labels = scales::percent_format()) +
  #stat_smooth(method = "lm", alpha = .2, colour="red") +
  custom_theme()

```

### Fio2 apache

```{r fio2, message = FALSE, warning = FALSE}

# hay relación lineal entre FIO2 y mortalidad
# el FIO2 interactúa con PaOS

#hist(data_demo$fio2_apache)

data_demo %>%
  group_by(fio2_apache = 0.1* (fio2_apache %/% 0.1)) %>%
  summarise(hospital_death = (mean(as.numeric(hospital_death), na.rm = F))-1) %>%
  ggplot(aes(fio2_apache, hospital_death)) +
  geom_line(color = "#386cb0", size = 1.5) +
  xlab("FIO2") + ylab("Mortalidad") +
  scale_y_continuous(labels = scales::percent_format()) +
  #stat_smooth(method = "lm", alpha = .2, colour="red") +
  custom_theme()
```

### Paco 2 apache

```{r paco2, message = FALSE, warning = FALSE}

# paco2_apache ------------------------------------------------------------

# se colocó como punto de corte de 45
# Se debe interactuar con el pH

# hist(data_demo$paco2_apache)
# table(data_demo$paco2_apache, data_demo$hospital_death)

data_demo <- mutate(data_demo, paco2_apache_hipo = ifelse(data_demo$paco2_apache <= 45, data_demo$paco2_apache, NA))
data_demo <- mutate(data_demo, paco2_apache_hiper = ifelse(data_demo$paco2_apache > 45, data_demo$paco2_apache, NA))
data_demo <- mutate(data_demo,
                    paco2_cat = cut(data_demo$paco2_apache, breaks = c(-Inf, 45, Inf),
                                  levels(c) <- c("Hipocapnia",
                                                 "Hipercapnia"),
                                  ordered_result = TRUE))

data_demo %>%
  group_by(paco2_apache = 5* (paco2_apache %/% 5)) %>%
  summarise(hospital_death = (mean(as.numeric(hospital_death), na.rm = F))-1) %>%
  ggplot(aes(paco2_apache, hospital_death)) +
  geom_line(color = "#386cb0", size = 1.5) +
  xlab("PaCO2") + ylab("Mortalidad") +
  scale_y_continuous(labels = scales::percent_format()) +
  #stat_smooth(method = "loess", alpha = .2, colour="red") +
  custom_theme()

```

### Paco 2 for pH apache

```{r ph, message = FALSE, warning = FALSE}

data_demo %>%
  group_by(paco2_for_ph_apache = 5* (paco2_for_ph_apache %/% 5)) %>%
  summarise(hospital_death = (mean(as.numeric(hospital_death), na.rm = F))-1) %>%
  ggplot(aes(paco2_for_ph_apache, hospital_death)) +
  geom_line(color = "#386cb0", size = 1.5) +
  xlab("PACO2 para pH apache") + ylab("Mortalidad") +
  scale_y_continuous(labels = scales::percent_format()) +
  #stat_smooth(method = "loess", alpha = .2, colour="red") +
  theme_classic() +
  theme(text = element_text(size=14))

```

### PaO2 apache

```{r pao2, message = FALSE, warning = FALSE}

# pao2_apache -------------------------------------------------------------

# punto de corte 100
# hist(data_demo$pao2_apache)

data_demo <- mutate(data_demo, pao2_apache_hipo = ifelse(data_demo$pao2_apache <= 100, data_demo$pao2_apache, NA))
data_demo <- mutate(data_demo, pao2_apache_hiper = ifelse(data_demo$pao2_apache > 100, data_demo$pao2_apache, NA))
data_demo <- mutate(data_demo,
                    pao2_cat = cut(data_demo$pao2_apache, breaks = c(-Inf, 100, Inf),
                                    levels(c) <- c("Hipoxia",
                                                   "Hiperoxia"),
                                    ordered_result = TRUE))

data_demo %>%
  group_by(pao2_apache = 25* (pao2_apache %/% 25)) %>%
  summarise(hospital_death = (mean(as.numeric(hospital_death), na.rm = F))-1) %>%
  ggplot(aes(pao2_apache, hospital_death)) +
  geom_line(color = "#386cb0", size = 1.5) +
  xlab("PaO2") + ylab("Mortalidad") +
  scale_y_continuous(labels = scales::percent_format()) +
  #stat_smooth(method = "loess", alpha = .2, colour="red") +
  custom_theme()

```

### pH apache

```{r ph_apache, message = FALSE, warning = FALSE}

# ph_apache ---------------------------------------------------------------

# hist(data_demo$ph_apache)
# punto de corte en 7.34
data_demo <- mutate(data_demo, ph_apache_hipo = ifelse(data_demo$ph_apache <= 7.33, data_demo$ph_apache, NA))
data_demo <- mutate(data_demo, ph_apache_hiper = ifelse(data_demo$ph_apache > 7.33, data_demo$ph_apache, NA))
data_demo <- mutate(data_demo,
                    ph_cat = cut(data_demo$ph_apache, breaks = c(-Inf, 7.33, Inf),
                                   levels(c) <- c("Alcalisis",
                                                  "Acidosis"),
                                   ordered_result = TRUE))

data_demo %>%
  group_by(ph_apache = 0.04* (ph_apache %/% 0.04)) %>%
  summarise(hospital_death = (mean(as.numeric(hospital_death), na.rm = F))-1) %>%
  ggplot(aes(ph_apache, hospital_death)) +
  geom_line(color = "#386cb0", size = 1.5) +
  xlab("pH") + ylab("Mortalidad") +
  scale_y_continuous(labels = scales::percent_format()) +
  #stat_smooth(method = "loess", alpha = .2, colour="red") +
  custom_theme()

```